# 外币报表折算差额的问题

提问人：sunwarchan 时间：2011-06-13 14:37:19
（ 1 ）权益法做的时候被投资单位有外币报表折算差额是不是要做DR长投CR资本公积的？ （ 2 ）合并报表的话，子公司外币报表折算差额是不是放着不动不抵销的？

回答人：chenyiwei
1 、权益法核算的问题，可以这样理解。 2 、合并报表中，子公司的外币报表折算差额中按股权比例计算归属于母公司股东的部分，应在合并报表中列报为“外币报表折算差额”；按股权比例计算归属于少数股东的部分，并入“少数股东权益”。

回答人：chenyiwei
回复 sunwarchan 的帖子
不矛盾。主要是权益法核算仅仅是把在合营、联营企业的净资产、净利润中所占的份额以一个单独的行项目体现在报表上；而合并报表是要求把子公司的全部资产、负债、损益（包括少数股权）逐一纳入合并。
合并报表编制时完全没有必要先恢复权益法再抵销。建议直接按成本法抵销，本版面精华区有帖子介绍如何直接基于成本法核算结果编制合并报表。